【裁判字號】    88,易,2623
【裁判日期】    890808
【裁判案由】    竊盜
【裁判全文】
臺灣桃園地方法院刑事判決                        八十八年度易字第二六二三號
    公  訴  人  臺灣桃園地方法院檢察署檢察官
    被      告  甲○○
右列被告因竊盜案件，經檢察官提起公訴（八十八年度偵字第五七六七號），本院判
決如左：
        主  文
甲○○共同連續竊盜，處有期徒刑拾月。
        事  實
一、甲○○與陳莊弘（另案移請台灣高等法院併案審理）二人基於意圖為自己不法所
    有之概括犯意聯絡，於民國八十七年九月二十三日，先於桃園縣平鎮市○○路一
    三四巷附近，由陳莊弘在旁把風，甲○○則以接線啟動之方式，竊取王明章所有
    停放該處車號Ｓ七─八三二號自用大貨車（含吊車桿，價值約新台幣四十餘萬元
    ），復於同日在桃園縣楊梅鎮頭重溪山區某砂石廠內，由甲○○發動停放該處之
    挖土機，再由陳莊弘駕駛該挖土機，將乙○○所有承租予蔡振福使用放置該處之
    三菱牌發電機一台（價值約新台幣五十五萬元），以鋼索吊上前開竊得之自用大
    貨車上之方式，竊取該台發電機，得手後，甲○○、陳莊弘二人，將前開發電機
    置於知情之戴志賢（另案偵結）設於新竹縣竹東鎮○○路○段六七八巷一號鐵工
    廠內，委請戴志賢銷贓，並將Ｓ七─八三二號自用大貨車上之吊桿卸下，置於新
    竹縣竹東鎮○○街堤外之鐵皮屋內，車號Ｓ七─八三二號之大貨車則棄置於桃園
    縣龍潭鄉大坪里石門山入口處。甲○○、陳莊弘二人另委請不知情之曾鑫賢（業
    經台灣新竹地方法院檢察署以八十八年度偵字第四八四七九號為不起訴處分）聯
    絡買主，於八十七年十月間某日，由不知情之彭政金（與曾鑫賢同為不起訴處分
    ）駕駛車號ＭＷ─一八八號之大貨車載運前揭吊桿，與甲○○、陳莊弘、曾鑫賢
    一同至苗栗縣公館鄉玉泉村一七七之一號，將吊桿以新台幣五至六萬元之價格，
    售予不詳姓名年籍之成年男子後，得款分贓花用。嗣於八十八年二月六日為警循
    線查獲。
二、案經新竹縣警察局竹東分局報請台灣桃園地方法院檢察署檢察官偵查起訴。
        理  由
一、訊據被告甲○○固坦承有參與銷贓情事，惟矢口否認有右揭竊盜犯行，辯稱：發
    電機和吊桿均是陳莊弘交予伊，並委託伊代為銷售云云。惟查，右揭事實業據被
    告於警訊時坦承不諱，核與被害人王明章、乙○○指訴被害情節相符，並據共犯
    被告陳莊弘供陳屬實，而委請戴志賢、曾鑫賢尋找買主及僱用彭政金載送吊桿之
    人均係被告一事，亦據証人戴志賢、曾鑫賢、彭政金証述無訛，此外復有贓証物
    品認領保管收據二紙附卷可稽，是以被告之前開辯詞，純係畏罪卸責之詞，委無
    可採。故本件事証明確，被告犯行洵堪認定。
二、核被告之所為，係犯刑法第三百二十條第一項之竊盜罪。被告與陳莊弘二人就竊
    盜犯行，主觀上犯意聯絡，客觀上行為分擔，為共同正犯。被告先後二次竊盜犯
    行，時間緊接，犯罪構成要件相同，顯係基於概括犯意反覆為之，為連續犯，應
    論以一罪，並加重其刑。爰審酌被告犯罪之動機、目的、手段、竊取物品之價值
    及犯罪後之態度等一切情狀，量處如主文所示之刑，以資懲儆。
據上論斷，應依刑事訴訟法第二百九十九條第一項前段，刑法第二十八條、第五十六
條、第三百二十條第一項，罰金罰鍰提高標準條例第一條前段，判決如主文。
本案經檢察官何祖舜到庭執行職務。
中      華      民      國      八十九    年      八     月      八     日
              臺灣桃園地方法院刑事第一庭
                                    法  官   林  恆  吉
右正本證明與原本無異。
如不服本判決，應於判決送達後十日內向本院提出上訴狀( 應附繕本 )，上訴於
臺灣高等法院。
                                    書記官   楊  坤  忠
中        華        民        國   八十九   年   八   月    十四    日
附論罪科刑依據之法條
刑法第三百二十條
意圖為自己或第三人不法之所有，而竊取他人之動產者，為竊盜罪，處五年以下有期
徒刑、拘役或五百元以下罰金。
意圖為自己或第三人不法利益，而竊佔他人之不動產者，依前項之規定處斷。
前二項之未遂犯罰之。


司法院資訊處製作；財團法人民間司法改革基金會備份。
